臺灣桃園地方法院小額民事判決
111年度壢小字第125號
原      告  張家威  
被      告  潘震龍  


上列當事人間請求損害賠償事件，本院於民國111年5月10日言詞
辯論終結，判決如下：
    主    文
一、被告應給付原告新臺幣陸仟伍佰零壹元，及自民國一百一十
    一年四月二十二日起至清償日止，按年利率百分之五計算之
    利息。
二、原告其餘之訴駁回。
三、訴訟費用新臺幣壹仟元由被告負擔新臺幣貳佰捌拾參元，餘
    由原告負擔。
四、本判決原告勝訴部分得假執行。
    理  由  要  領
一、本件除下列理由要領外，依民事訴訟法第436條之18第1項規
    定，僅記載主文，其餘省略。
二、按不法毀損他人之物者，被害人得請求賠償其物因毀損所減
    少之價額；負損害賠償責任者，除法律另有規定或契約另有
    訂定外，應回復他方損害發生前之原狀，前項情形，債權人
    得請求支付回復原狀所必要之費用，以代回復原狀，民法第
    196條、第213條第1項、第3項分別定有明文。又依民法第19
    6條請求賠償物被毀損所減少之價額，得以修復費用為估定
    之標準，但以必要者為限，例如：修理材料以新品換舊品，
    應予折舊，此有最高法院民國77年5月17日77年度第9次民事
    庭會議決議可資參照。故原告所得請求者既為回復原狀之必
    要費用，倘以維修費用為估定其回復原狀費用之標準，則修
    理材料以新品換舊品時，即應予折舊。
三、經查，原告主張訴外人黃惠珍所有之車牌號碼000-0000號自
    用小客車（下稱系爭車輛）遭被告毀損，而支出維修費用為
    新臺幣（下同）15,500元（其中工資2,000元、烤漆3,500元
    、零件10,000元），並自訴外人黃惠珍處受讓系爭車輛之損
    害賠償請求權等情，有維修估價單、債權讓與證明書為據（
    見本院卷第6、40頁）。而系爭車輛為96年10月出廠使用，
    有車籍資料1份在卷可稽（見本院卷第32頁反面），至110年
    11月16日受損時，已使用逾5年，零件已有折舊，然更新零
    件之折舊價差顯非必要，自應扣除。本院依行政院公布之固
    定資產耐用年數表及固定資產折舊率表，即系爭車輛之耐用
    年數為5年，依定率遞減法每年折舊千分之369，其最後1年
    之折舊額，加歷年折舊累積額，總和不得超過該資產成本原
    額之10分之9之計算方法。系爭車輛零件修理費用為10,000
    元，其折舊後為1,001元（詳如附表之計算式），此外，原
    告另支出工資費用2,000元及烤漆費用3,500元，是原告得請
    求被告賠償之修車零件、工資及烤漆，共計6,501元（計算
    式：1,001＋2,000＋3,500＝6,501元）。逾此部分之請求，則
    為無理由，應予駁回。 　　
四、原告另請求因本件訴訟須請假出庭，故受有薪資損失7,500
    元。惟查原告因調解、出庭所耗費時間或不能工作而受有之
    薪資損失，屬其行使公民訴訟權利所需負擔之成本，尚難認
    與被告之侵權行為有相當因果關係，是原告此部分請求亦屬
    無據，應予駁回。
五、綜上所述，原告依侵權行為及債權讓與之法律關係，請求被
    告給付6,501元，及自111年4月22日起至清償日止，按年利
    率5％計算之利息，為有理由，應予准許；逾此範圍之請求，
    則屬無據，應予駁回。　　　　
中    華    民    國   111   年      5    月    24    日
                  中壢簡易庭      法  官  張博鈞　
以上為正本係照原本作成。
如不服本判決，應於送達後20日內，向本院提出上訴狀並表明上
訴理由，如於本判決宣示後送達前提起上訴者，應於判決送達後
20日內補提上訴理由書（須附繕本）。
如委任律師提起上訴者，應一併繳納上訴審裁判費。
中    華    民    國   111   年      5    月    24    日
                                  書記官  張季容　
附錄：
一、民事訴訟法第436條之24第2項：
    對於小額程序之第一審裁判上訴或抗告，非以其違背法令為
    理由，不得為之。
二、民事訴訟法第436條之25：
    上訴狀內應記載上訴理由，表明下列各款事項：
    （一）原判決所違背之法令及其具體內容。
    （二）依訴訟資料可認為原判決有違背法令之具體事實。
三、民事訴訟法第471條第1項：（依同法第436條之32第2項規定
    於小額事件之上訴程式準用之）上訴狀內未表明上訴理由者
    ，上訴人應於提起上訴後20日內，提出理由書於原第二審法
    院；未提出者，毌庸命其補正，由原第二審法院以裁定駁回
    之。　　
附表：零件部分折舊（單位：新臺幣）　　　　
----- 折舊時間           金額 第1年折舊值        10,000×0.369=3,690 第1年折舊後價值    10,000-3,690=6,310 第2年折舊值        6,310×0.369=2,328 第2年折舊後價值    6,310-2,328=3,982 第3年折舊值        3,982×0.369=1,469 第3年折舊後價值    3,982-1,469=2,513 第4年折舊值        2,513×0.369=927 第4年折舊後價值    2,513-927=1,586 第5年折舊值        1,586×0.369=585 第5年折舊後價值    1,586-585=1,001